【裁判字號】    97,簡上,378
【裁判日期】    971014
【裁判案由】    竊盜
【裁判全文】
臺灣臺北地方法院刑事判決            97年度簡上字第378號
上  訴  人
即  被  告  甲○○
上列上訴人即被告因竊盜案件，不服本院於中華民國九十七年七
月三十日所為九十七年度簡字第二八五八號第一審簡易判決（聲
請簡易判決處刑案號：臺灣臺北地方法院檢察署九十七年度偵字
第一三三六八號），提起上訴，本院管轄之第二審合議庭判決如
下：
    主  文
上訴駁回。
    事  實
一、甲○○意圖為自己不法之所有，於民國九十七年六月四日二
    十三時許，在臺北市○○區○○街一二八巷二弄十四號前，
    持其所有、在客觀上足以對人之生命、身體、安全構成威脅
    ，且具有危險性而屬兇器之螺絲起子一支，毀損停放於該處
    陳鵬增所有之車牌號碼九Ｎ─八七六一號自用小客車右前車
    門鎖（毀損部分未據告訴）後，欲入內竊取車內零錢之際，
    因友人到場，致未得逞，復經巡邏員警當場查獲，並於現場
    路旁之花圃扣得上開螺絲起子一支。
二、案經臺北市政府警察局文山第二分局移送臺灣臺北地方法院
    檢察署檢察官偵查起訴，嗣因被告自白犯罪，本院裁定改以
    簡易判決處刑。
    理  由
一、上開事實一之部分，業據上訴人即被告甲○○於警詢及偵查
    中均坦承不諱，核與證人陳鵬增於偵查時所為證述情節相符
    （見九十七年度偵字第一三三六八號卷第三十九頁、第四十
    頁），復有照片四張在卷可證（見九十七年度偵字第一三三
    六八號卷第二十一頁、第二十二頁），是依上開補強證據足
    證被告任意性自白核與事實相符，堪以採信。綜上，本件事
    證明確，被告犯行堪以認定，應依法論科。
二、按刑法第三百二十一條第一項第三款規定所謂之兇器，其種
    類並無限制，凡客觀上足對人之生命、身體、安全構成威脅
    ，具有危險性之兇器均屬之（最高法院七十九年臺上字第五
    二五三號判例可資參照），由被告於本案所使用之螺絲起子
    一支，為鐵製物品，質地堅硬等情觀之，則該等物品不僅在
    客觀上已對人之生命、身體、安全構成威脅且具有危險性，
    甚已足以殺傷人之生命、身體，顯為具有危險性之兇器。故
    核被告所為，係犯刑法第三百二十一條第一項第三款、第二
    項之攜帶兇器竊盜未遂罪。被告已著手竊盜犯行之實施，惟
    未取得任何財物置於其實力支配之下，其犯罪尚屬未遂，爰
    依刑法第二十五條第二項之規定，按既遂犯之刑度減輕其刑
    。原審認定被告犯行明確，依刑事訴訟法第四百四十九條第
    二項、第三項、第四百五十條第一項、第四百五十四條第二
    項、刑法第三百二十一條第一項第三款、第二項、第四十一
    條第一項前段、第二十五條第二項、第三十八條第一項第二
    款、刑法施行法第一條之一（漏載）規定，判處被告有期徒
    刑三月，如易科罰金，以新臺幣一千元折算一日，並就被告
    所有供其犯本案所用之螺絲起子一支宣告沒收，經核其認事
    用法均無違誤，量刑亦稱妥適。
三、被告上訴意旨略以：伊因失業始臨時起意欲竊取上開車牌號
    碼九Ｎ─八七六一號自用小客車內之零錢，惟因思及家人，
    就自行中止犯行，而巡邏員警係因有人報案而前來處理，在
    員警到場前，伊就已中止竊盜犯行，並將螺絲起子丟棄，非
    員警當場查獲云云。惟被告上開所辯，係其犯後之查獲情形
    ，與其竊盜未遂犯行是否成立已無關聯；且巡邏員警到場時
    ，被告尚在現場未離去，故為員警查獲上開加重竊盜未遂犯
    行，復據被告於警詢時供稱：伊係因為偷東西被警方發現，
    所以警方帶伊來派出所製作筆錄等語明確（見九十七年度偵
    字第一三三六八號卷第七頁）。從而，被告上開辯稱，均不
    足以卸免其罪責，其上訴實無理由，應予駁回。
四、按被告經合法傳喚，無正當之理由不到庭者，得不待其陳述
    ，逕行判決，刑事訴訟法第三百七十一條定有明文；又依同
    法第四百五十五條之一第一項、第三項之規定，上訴人對簡
    易判決有不服者，得上訴於管轄之第二審地方法院合議庭，
    並準用同法第三編第一章及第二章之規定。本案被告業經本
    院合法傳喚，有送達證書一紙在卷可稽（見本院卷第二十二
    頁），惟被告無正當理由未於審理期日到庭，本院爰不待其
    陳述，逕行判決。
據上論斷，應依刑事訴訟法第四百五十五條之一第一項、第三項
、第三百六十八條、第三百七十一條，判決如主文。
本案經檢察官廖先志到庭執行職務。
中    華    民    國    97    年    10    月    14    日
                    刑事第九庭審判長法  官  林怡秀
                                    法  官  徐淑芬
                                    法  官  劉素如
本件正本證明與原本無異。
不得上訴。
                                    書記官  陳育君
中    華    民    國    97    年    10    月    14    日
附錄本案論罪科刑法條全文：
中華民國刑法第三百二十一條
犯竊盜罪而有左列情形之一者，處六月以上、五年以下有期徒刑
：
一、於夜間侵入住宅或有人居住之建築物、船艦或隱匿其內而犯
    之者。
二、毀越門扇、牆垣或其他安全設備而犯之者。
三、攜帶兇器而犯之者。
四、結夥三人以上而犯之者。
五、乘火災、水災或其他災害之際而犯之者。
六、在車站或埠頭而犯之者。
前項之未遂犯罰之。


司法院資訊處製作；財團法人民間司法改革基金會備份。
